# 工商总局就《公司注册资本登记管理规定》等有关工商登记法规修订公开征求意见

提问人：xmqdp 时间：2014-02-14 23:37:58
募集方式设立股份公司需要验资，没有完全取消验资。

回答人：chenyiwei
在实际操作中，募集设立股份公司的情况已经十多年没有出现过了，而且今后预计也会极其罕见（如果还有的话）。所以这条规定的形式上的意义更大。